臺灣基隆地方法院刑事判決　　　　　　　94年度簡上字第59號
上　訴　人
即　被　告　丁○○
輔　佐　人
即被告之父　丙○○
上列被告因竊盜案件，不服本院基隆簡易庭中華民國94年4月8日
第1審簡易判決（聲請案號：93年度偵字第4617號）提起上訴，
本院管轄之第2審合議庭判決如下：
    主  文
上訴駁回。
丁○○緩刑肆年。
    事實及理由
一、本案經本院審理結果，認第1審判決以被告丁○○係犯刑法
    第320條第1項之竊盜罪，而判處被告有期徒刑5月，如易科
    罰金以300元折算1日，其認事用法均無違誤，量刑亦屬適當
    ，應予維持，並引用第一審判決書記載之事實、證據及理由
    。
二、訊據上訴人即被告丁○○坦承有竊取車號BZ-1385號小客車
    之犯行，惟辯稱：其有精神疾病，因一時失慮而犯罪，原審
    量刑過重云云。經查，被告於民國93年12月11日晚上8時30
    分許，在台北縣瑞芳鎮○○○路7.1公里貨櫃場門口，以自
    備鑰匙竊取車號BZ-1385號小客車，得手後供己代步使用等
    節，業據被告供承不諱，核與被害人即車主乙○○於警詢時
    所言相符，且有贓物認領保管單、照片及扣案之機車鑰匙在
    卷可憑，被告之自白與事實相符，可以採信。又查，經本院
    向國軍北投醫院、財團法人新光吳火獅紀念醫院調閱被告於
    醫院精神科就醫之病歷資料結果，被告係憂鬱症、疑似人格
    障礙（違常）之患者，有財團法人新光吳火獅紀念醫院94
    年6月20日（94）新醫醫字第821號函暨病歷資料影本、國軍
    北投醫院94年6月28日醫修字第0940001498號函暨病歷資料
    影本各1份在卷可憑，然被告竊取車號BZ-1385號小客車時已
    知該車為他人之物，仍圖一時代步之方便所以自備鑰匙竊取
    汽車，得手後猶可自行駕車離開現場等情，顯然其於行為時
    並無心神喪失或精神耗弱之情形，其雖患有上開精神疾病，
    但其思考邏輯尚在合理範圍內，並無受到任何精神症狀干擾
    之情形，應堪認定；又經送國軍北投醫院對被告進行精神鑑
    定之結果，亦同此認定為：「綜合個案（丁○○）之病史、
    臨床會談結果及參考個案住院病歷記錄結果，個案於93年12
    月11日之犯罪行為應無關其精神狀況或藥物反應，亦無酒精
    或其他藥物作用干擾。故推定個案應可合理判斷當時行為之
    後果，並不屬於精神耗弱或心神喪失任何一類。」等情，有
    該院94年8月19日醫修字第0940001980號函暨精神鑑定報告
    書1份在卷可憑，是被告前開所辯，不足採信，自非其得減
    免刑責之依據。綜上，本案事證明確，被告犯行洵堪認定。
三、核被告丁○○所為，係犯刑法第320條第1項之竊盜罪。原審
    審酌被告年輕力壯，竟不思靠勞力以正當工作賺取財物，法
    治觀念淡薄，及其犯罪之動機、目的、手段、所生危害、犯
    後坦承犯行之態度等一切情狀，判處被告有期徒刑5月，並
    諭知易科罰金之折算標準，其認事用法並無違誤，量刑亦屬
    恰當，應予維持，被告上訴指摘原審簡易判決不當，為無理
    由，應予駁回。
四、惟本院審酌被告雖曾因竊盜案件，經臺灣士林地方法院判處
    有期徒刑5月，緩刑4年（83年5月9日判決確定），緩刑期滿
    而緩刑之宣告未經撤銷，依刑法第76條規定其刑之宣告失其
    效力，是被告等同未曾受有期徒刑以上刑之宣告，有臺灣高
    等法院被告前案紀錄表在卷可按，其係一時失慮，致罹刑章
    ，本院認本件刑之宣告，已足收警惕之效，因認所處之刑，
    以暫不執行為適當，併予宣告緩刑4年，以策自新。
據上論斷，應依刑事訴訟法第455條之1第3項、第368條、第373
條，刑法第74條第1款，判決如主文。
本案經檢察官甲○○到庭執行職務。
中　　華　　民　　國　　94　　年　　9　　月　　30　　日
                  刑事第二庭審判長法  官    王福康
                                  法  官    齊  潔
                                  法  官    何怡穎
以上正本證明與原本無異。
本件判決不得上訴。
中　　華　　民　　國　　94　　年　　9　　月　　30　　日
                                  書記官    李繼業
